臺灣高等法院臺中分院刑事判決　　　　94年度上訴字第1299號
上　訴　人　臺灣彰化地方法院檢察署檢察官
被　　　告　甲○○
上列上訴人因被告毒品危害防制條例案件，不服臺灣彰化地方法
院94年度訴字第344號中華民國94年4月26日第一審判決（起訴案
號：臺灣彰化地方法院檢察署94年度毒偵字第128、333號，移送
併辦案號：94年度毒偵字第462、803、1011號），提起上訴，及
檢察官移送併辦（臺灣彰化地方法院檢察署94年度毒偵字第2065
、3393號），本院判決如下：
    主  文
原判決撤銷。
甲○○連續施用第一級毒品，處有期徒刑拾月，扣案之第一級毒
品海洛因壹包（淨重零點貳捌公克，包裝袋重零點貳公克）沒收
銷燬之，塑膠鏟壹支沒收；又連續施用第二級毒品，處有期徒刑
肆月，扣案之第二級毒品甲基安非他命壹包（含袋毛重零點貳公
克）沒收銷燬之。應執行有期徒刑壹年壹月，扣案之第一級毒品
海洛因壹包（淨重零點貳捌公克，包裝袋重零點貳公克）、第二
級毒品甲基安非他命壹包（含袋毛重零點貳公克）、均沒收銷燬
之，塑膠鏟壹支沒收。
    事  實
一、甲○○曾因搶奪等案件，經臺灣彰化地方法院以89年度訴字
    第857號判決處有期徒刑2年6月確定，再因竊盜案件，經臺
    灣彰化地方法院以90年度易字第295號判決處有期徒刑8 月
    確定，經臺灣彰化地方法院以90年度聲字第2351號裁定應執
    行刑有期徒刑3年1月確定。復因竊盜案件，經臺灣彰化地方
    法院以90年度易字第1205號判決處有期徒刑10月確定。另因
    施用毒品案件，經臺灣彰化地方法院以89年毒聲字第2548號
    裁定送觀察、勒戒後，認無繼續施用毒品傾向，由臺灣彰化
    地方法院檢署檢察官以89年度毒偵字第2504號不起訴處分確
    定。再因施用毒品案件，經臺灣彰化地方法院以90年度毒聲
    字第2916號裁定送觀察、勒戒後，認無繼續施用毒品傾向，
    由臺灣彰化地方法院檢署檢察官以90年度毒偵字第2691、32
    24號不起訴處分確定。又因施用毒品案件，經臺灣彰化地方
    法院以90年度毒聲字第4129號裁定令入戒治處所施以強制戒
    治一年，再由臺灣彰化地方法院以91年度毒聲字第1298號裁
    定停止戒治，於民國91年6月5日釋放，所餘戒治期間付保護
    管束，至92年1月14日執行完畢；並由臺灣彰化地方法院以
    90年度訴字第1545號判決處有期徒刑10月確定。續由臺灣彰
    化地方法院以92年度聲字第六一號裁定就臺灣彰化地方法院
    90年度訴字第1545號判決、90年度易字第1205號判決所處有
    期徒刑定應執行有期徒刑1年7月確定，上開案件所處有期徒
    刑接續執行，於93年10月7日假釋，尚未執行完畢。詎甲○
    ○於前開強制戒治執行完畢釋放後五年內，仍不知悔改，復
    基於概括犯意，自93年12月初某日起，至94年6月6日上午10
    時許止，在彰化縣埔心鄉○○村○○路○段206巷36弄28 號
    住處、彰化縣員林鎮員林客運車站廁所內、彰化縣員林鎮○
    ○路伍倫醫院廁所內、彰化縣埔鹽鄉○○村鄉○○路等地，
    連續施用第一級毒品海洛因多次；甲○○並另行起意，亦基
    於概括犯意，自93年10月中旬某日起，至94年6月6日上午10
    時許止，在上開住處連續施用第二級毒品甲基安非他命多次
    。嗣於93年12月27日下午2時30分許，為警在彰化縣員林鎮
    ○○路路旁查獲，並扣得第二級毒品甲基安非他命1包（含
    袋毛重0.2公克）；再於93年12月28日，在臺灣彰化地方法
    院檢察署觀護人室執行前開假釋之保護管束，接受採尿而查
    獲；復於94年1月20日下午4時20分許，為警在彰化縣大村鄉
    ○○村○○路、貢旗巷交叉路口查獲，並扣得第一級毒品海
    洛因1包（毒品淨重0.28公克，包裝袋重0.2公克）；又於94
    年1月11日，在臺灣彰化地方法院檢察署觀護人室執行前開
    假釋之保護管束，接受採尿而查獲；再於94年1月29日下午4
    時許，為警持搜索票在上開住處搜索而查獲，並扣得其所有
    供施用第一級毒品海洛因所用之塑膠鏟1支；又於94年3 月
    19日下午7時30分許，經警採尿送驗查獲；再於94年6月6日
    下午9時30分許，因另涉搶奪等案經警查獲後，採尿送驗查
    獲。
二、案經彰化縣警察局鹿港分局報告臺灣彰化地方法院檢察署檢
    察官及檢察官自動檢舉偵查起訴，彰化縣警察局溪湖分局、
    彰化縣警察局和美分局報告臺灣彰化地方法院檢察署檢察官
    及檢察官自動檢舉偵查移送臺灣彰化地方法院併辦，彰化縣
    警察局員林分局報告臺灣彰化地方法院檢察署檢察官移送本
    院併辦。
    理  由
一、訊據被告甲○○（以下稱被告）對於上開事實，均已認罪。
    並有第一級毒品海洛因1包、第二級毒品甲基安非他命1包、
    塑膠鏟一支扣案；搜索票、搜索扣押筆錄、扣押物品照片、
    彰化縣衛生局煙毒尿液檢驗成績書、中山醫學大學附設醫院
    確認結果報告、詮昕科技股份有限公司濫用藥物尿液檢驗報
    告、代號與真實姓名對照認證單、受保護管束人尿液檢體監
    管紀錄表、施用毒品犯受保護管束人採尿報到編號表、法務
    部調查局鑑定通知書、毒品初步檢驗報告單等附卷，可資佐
    證。本件事證明確，被告犯行堪以認定。
三、按海洛因、甲基安非他命分屬毒品危害防制條例第2條第2項
    第1款所定之第一級毒品及同條項第2款之第二級毒品，核被
    所為，係犯毒品危害防制條例10條第1項之施用第一級毒品
    罪、同條第2項之施用第二級毒品罪。被告施用第一級毒品
    、第二級毒品前後持有毒品之低度行為，應為施用之高度行
    為所吸收，不另論罪。被告先後多次施用第一級毒品、第二
    級毒品行為，均時間緊接、犯罪構成要件相同，顯各係基於
    概括犯意為之，應依刑法第五十六條連續犯規定，各論以一
    罪，並分別加重其刑。被告所犯上開二罪，犯意各別，行為
    不同，罪名互異，應分論併罰。公訴意旨僅敘及被告自93年
    12初某日起，至93年12月27日上午10時許止，施用第一級毒
    品海洛因；自93年10月中旬某日起，至93年12月20日某時止
    ，施用第二級毒品安非他命之行為。惟其餘部分，與已起訴
    部分，分別有連續犯裁判上一罪之關係，並經檢察官先後移
    送原審或本院併辦，本院自應加以審理。原審以被告罪證明
    確，予以論罪科刑，固非無見，惟原判決未及審酌被告於94
    年1月29日下午4時被查獲後施用毒品之犯行，尚有未合，檢
    察官之上訴為有理由，應予撤銷改判。查被告曾犯如事實欄
    所示之前科，有台灣高等法院被告全國前案紀錄表在卷可稽
    。爰審酌被告素行欠佳，前曾施用毒品，未思悔改，缺乏禁
    絕毒害決心，惟所犯係戕害自身健康，尚未危害他人，且已
    經坦認犯行，並表示悔悟之意，態度尚佳等一切情狀，分別
    量處如主文第二項所示之刑，並定其應執行之刑。扣案之第
    一級毒品海洛因、第二級毒品甲基安非他命各1包，與顯然
    無法析離應視為查獲之毒品之包裝袋，均應依毒品危害防制
    條例第18條第1項前段，沒收銷燬之；扣案之塑膠鏟1支為被
    告所有，且係供施用第一級毒品海洛因所用之物，業據其供
    承在卷，應依刑法第38條第1項第2款宣告沒收。
據上論結，應依刑事訴訟法第369條第1項前段、第364條、第299
條第1項前段，毒品危害防制條例第10條第1項、第2項、第18條
第1項前段，刑法第11條前段、第56條、第51條第5款、第38條第
1項第2款，判決如主文。
本案經檢察官乙○○到庭執行職務。
中　　華　　民　　國　　94　　年　　8 　　月　　25　　日
               刑事第五庭　審判長法　官　袁　從　楨
                                 法　官　姚　勳　昌
                                 法　官　郭　同　奇
上列正本證明與原本無異。
施用第一級毒品部分得上訴。
施用第二級毒品部分不得上訴。
如不服本判決應於收受送達後十日內向本院提出上訴書狀，其未
敘述上訴之理由者並得於提起上訴後十日內向本院補提理由書（
均須按他造當事人之人數附繕本）。
                                 書記官　陳　玫　伶
中　　華　　民　　國　　94　　年　　8 　　月　　26　　日
附錄論罪科刑法條
毒品危害防制條例第十條
施用第一級毒品者，處六月以上五年以下有期徒刑。
施用第二級毒品者，處三年以下有期徒刑。
　　　　　　　　　　　　　　　　　　　　　　　　　　　Ｆ
